臺灣臺南地方法院刑事判決　　　　　　　94年度訴字第1321號
公　訴　人　臺灣臺南地方法院檢察署檢察官
被　　　告　甲○○
上列被告因違反毒品危害防制條例案件，經檢察官提起公訴（九
十四年度毒偵字第二０九二號、第二二三一號），被告就被訴事
實為有罪之陳述，本院裁定進行簡式審判程序，判決如下：
    主  文
甲○○連續施用第一級毒品，處有期徒刑捌月，扣案第一級毒品
海洛因壹小包（淨重零點零參公克）沒收銷燬之、注射針筒伍支
、包裝袋壹個、殘渣袋參只均沒收；又施用第二級毒品，處有期
徒刑伍月。應執行有期徒刑壹年。扣案第一級毒品海洛因壹小包
（淨重零點零參公克）沒收銷燬之、注射針筒伍支、包裝袋壹個
、殘渣袋參只均沒收。
    事  實
一、甲○○前於民國九十四年間，因施用毒品案件，經本院裁定
    觀察、勒戒後，認無繼續施用毒品傾向，經臺灣臺南地方法
    院檢察署檢察官於九十四年五月十九日釋放，並以該署九十
    四年度毒偵字第六五九號為不起訴處分確定，詎猶未戒除惡
    習，於觀察、勒戒執行完畢釋放後五年內，復分別基於施用
    第一級毒品海洛因及第二級毒品安非他命之概括犯意，連續
    自九十四年六月間某日起至九十四年八月十四日中午十二時
    許止，在臺南市○○區○○路一段三三三號「大都會釣蝦場
    」內，以針筒注射第一級毒品海洛因及以將第二級毒品安非
    他命置於吸食器內點火燒烤後吸食其煙之方式，分別施用第
    一級毒品海洛因及第二級毒品安非他命多次，嗣分別九十四
    年七月三十一日晚上十一時二十分許、九十四年八月十四日
    下午六時許，在臺南市○區○○街二三三巷底及臺南市○○
    區○○路一段三三三號「大都會釣蝦場」內為警查獲，分別
    扣得其所有之注射針筒二支及第一級毒品海洛因乙包（淨重
    ０．０三公克、包裝重０．二三公克）含包裝袋重零點二公
    克）、殘渣袋三只、注射針筒三支等物，並均經其同意採集
    尿液送驗，結果均呈鴉片類毒品及安非他命類毒品陽性反應
    ，始知悉上情。
二、案經臺南市警察局第五分局、第三分局報請臺灣臺南地方法
    院檢察署檢察官偵查起訴。
    理  由
一、本件係經被告於準備程序期日為有罪之陳述，而經本院合議
    庭裁定由受命法官獨任以簡式審判程序加以審理，則依據刑
    事訴訟法第二百七十三條之二、同法第一百五十九條第二項
    之規定，不適用傳聞法則有關限制證據能力之相關規定；並
    得依同法第三百十條之二之準用同法第四百五十四條之規定
    製作略式判決書，合先敘明。
二、訊據被告對於前揭時地施用第一級毒品海洛因及第二級毒品
    安非他命之事實均自白承認，且其尿液檢體經送鑑驗結果，
    分別呈嗎啡陽性反應及甲基安非他命陽性反應，有長榮大學
    出具之確認報告可參，此外復有被告為警查獲，分別扣得其
    所有之注射針筒五支及第一級毒品海洛因乙包（淨重０．０
    三公克、包裝重０．二三公克、殘渣袋三只等施用之毒品及
    施用器具，而該毒品送法務部調查局鑑定，確屬第一級毒品
    海洛因無誤，有該局鑑驗通知書一紙在卷可參，足認被告自
    白與事實相符，應可採信。又被告前因施用毒品案件，經本
    院以九十四年度毒聲字第二四八號裁定送觀察勒戒後，認無
    繼續施用毒品之傾向，經臺灣臺南地方法院檢察署檢察官以
    九十四年度毒偵字第六五九號為不起訴處分確定後釋放，有
    臺灣高等法院被告全國前案紀錄表可按，是被告於釋放後五
    年內再犯施用第一、二級毒品罪之事證明確，應依法論科。
三、查海洛因及安非他命依其成癮性、濫用性及對社會危害性之
    程度，已為毒品危害防制條例第二條第二項第一、二款列為
    第一級與第二級毒品。核被告所為，係犯毒品危害防制條例
    第十條第一項、第二項之施用第一、二級毒品罪。又被告施
    用時非法持有第一級毒品海洛因及第二級毒品安非他命之低
    度行為，已為其施用之高度行為所吸收，不另論罪。被告先
    後多次施用第一級毒品海洛因之犯行，時間緊接，方法相同
    ，觸犯構成要件相同之罪名，顯係基於概括犯意反覆為之，
    為連續犯，應依刑法第五十六條規定，論以一罪並加重其刑
    。被告所犯前開二罪，犯意各別，行為互殊，應予分論併罰
    。爰審酌被告施用毒品之犯行，在性質上乃屬對自我身心健
    康之自戕行為，尚未嚴重破壞社會秩序、侵害他人權益，然
    其前因施用毒品經送觀察勒戒及強制戒治後，猶不思戒絕革
    除惡習，再為本件犯罪，顯未因前所受之觀察勒戒及強制戒
    治處分而記取教訓，及被告犯後坦承犯行等一切情狀，量處
    如主文所示之刑，並定其應執行之刑，以示懲儆。扣案之第
    一級毒品海洛因乙包（淨重０．０三公克），應依毒品危害
    防制條例第十八條第一項沒收銷燬之。至注射針筒共五支、
    包裝袋一個、殘渣袋三只，為被告供犯罪所用之物，應依刑
    法第三十八條第一項第二款沒收之。
據上論斷，應依刑事訴訟法第二百七十三條之一第一項、第二百
九十九條第一項前段，毒品危害防制條例第十條第一項、第二項
、第十八條第一項，刑法第十一條前段、第五十六條、第五十一
條第五款，第三十八條第一項第二款，判決如主文。
本案經檢察官乙○○到庭執行職務
中　　華　　民　　國　　94　　年　　11　　月　　23　　日
    　　　　　　　　　刑事第五庭    法　官　鄧希賢
以上正本證明與原本無異。
如不服本判決，應於判決送達後十日內，向本院提出上訴狀。
    　　　　　　　　　　　　　　　　書記官　張宜柔
中　　華　　民　　國　　94　　年　　11　　月　　23　　日
附錄法條：
毒品危害防制條例第10條
施用第一級毒品者，處 6 月以上 5 年以下有期徒刑。
施用第二級毒品者，處 3 年以下有期徒刑。
